# 팀 SSSSEN 회의 - 20210512

## 안건 

+ 각 모듈별 진행 내용 및 이슈, 상호 피드백
  + Module1
  + Module2
  + Module3
+ 퀴즈에 대해서
+ 구현, UI에 대해서
+ 기타

--------

### 각 모듈별 진행 내용 및 이슈, 상호 피드백

#### Module 1 

UC 103이랑 104 넘버링 바꾸고 상관관계 수정할 필요가 생겨서 적용했음.
UC102, 104, 105에 대해서 사용자가 입력 인터페이스(에디터) 요청하는 k 타입 request 추가함.
UC 103 과제 열람 같은 경우에는 학생 교육자 둘 다 쓸 수 있는거라 initiating actor에 학생도 추가함

OSD 102~104 구건모 학우님 설명 해주세영
pub-sub 부분적으로 적용. ValidChecker 추가.

OSD 105 페이지 메이커에 권한 검사 있는거 아무래도 비효율적 + 어차피 쿼리 유효성 검사 해야돼서 
ValidChecker만들어서 같은 패턴으로 적용했음.

__기타 사항__
피드백 문서화한거 깃허브에 올려둘게요.
지금 깃허브에 링크 이슈 있는데, 어차피 이미지 수정해야되는거 있고 그래서 그거 업데이트 하면서 수정 하겠습니다.

#### Module 2

과제 재제출 할 때 갱신할거면 그냥 제출할 때 케이스 좀 나눠서 만들면 되지 않나?
그걸 수정 로그를 남길 필요도 없는거고.

204 재제출 UC가 그냥 202 제출 UC로 통합이 되어도 될 것 같다.

-> UC까지 다 건들진 말고 일단 시퀀스 다이어그램만 합쳐봐도 될듯.

#### Module 3

설계에서 바리에이션 추가된 건 없고, 클래스 다이어그램에서 Stategy 패턴 적용해서 업로드함.

패턴 적용한걸 시퀀스 다이어그램에 적용하고 싶은데 어떻게 하면 좋을지?
-> 링크 참고해서 해봅시다

### 퀴즈에 대해서 

모듈 1에서는 당연히 있어야된다 생각하고 추가해놨었는데, 모듈 3에서는 소프트웨어 과제 관리 시스템이라는 측면에 집중하면 퀴즈는 굳이 없어도 될 것 같아서 고려 안했었음.
퀴즈 내용 확실하게 추가가 되면 일단 Module3에서 UC를 추가하든 UC 301에서 플로우 추가하든 해야됨.
Module2에서 제출물 제출 하는 부분에서도 추가 서술이 되어야 함.

퀴즈 내용 빼는게 편하긴 한데, 들어가면 내용이 좀 더 풍부해진다.

고객이 '퀴즈 내용도 있음 좋겠어요!, 어... 퀴즈가 없네요?' 라고 피드백 했다고 쳐서 추가했다는 시나리오로 만들어도 될듯.

추가를 하는 쪽으로 가닥을 잡읍시다.

그러면 모듈 3에서 퀴즈를 처리해주는 경우 생각해서 문서화 해야되고, 모듈 2는 퀴즈 답안 제출에 대한 부분을 문서화 해야합니다.

답안 제출과 결과 수령의 방법을 합의를 해야된다.

인터페이스 페이지에서 컨트롤러가 쿼리 받아오나서 텍스트 파일화 하는 오브젝트 하나 만들어서 파일로 만들어서 쏴주면 됨. 
-> 추가적으로 동기화할 부분 있으면 모듈2랑 3랑 소통 해봅시다.

### 구현, UI에 대해서

하고 나서 시간 남으면 구현 조금 해보고 테스팅 해봐라.

김윤혁: 구현에 중점이 안 실리는 것 같은데 그 시간에 UI를 짜는게 낫지 않나? 보여줄만한건 그게 더 나은 것 같은데

이성호: 고객한테 뭔가 작동하는걸 보여줘야 되기 때문에 구현이 더 나은 것 같다.

근데 결국 모듈1,2는 사용자 인터페이스에 대한 내용이 대부분이라서 구현이나 UI나 그게 그거다.
버튼 누르면 왔다갔다 하는거 보여주는건데 그걸 구현을 해서 하든 PPT로 보여주든

UI도 결국은 구현의 일환인듯. 어차피 작동 페이지 보여주려면 UI가 있어야된다.

모듈 1,2는 UI 짤 수 있으니까 그거 위주로 하고, 모듈 3은 UI나올게 딱히 없으니까 구현하는 식으로.

'시간 남으면' 하라고 하면 아무도 절대 안함. 뭔가 딱 정해야될 것 같은데...
-> 지금은 가닥만 잡고, 2차 체크 포인트 끝나고 이후 일정 보고 구체적으로 정하자. 아직 뭘 어떻게 하게 될지 잘 모름.

### 기타

오늘까지만 시퀀스 다이어그램 변경내용 수용하고, 금요일 회의에는 픽스해서 OSD 깔끔하게 만들어서 들고 오세요. 
토요일 회의는 안해도 제가 개별적으로 각 클래스 다이어그램 체크 할겁니다.

-------

### 기타 사항
금요일 회의 때 팀장이 회의록 작성해가면서 회의 진행할 여건이 안됨.
아무나 서기 한명 해주세요 -> 최성진: 제가 할게염!

경우에 따라서 시간 조정되거나 팀장 빠질 수도 있음. 당일 확정지어서 다시 공지 드릴게요.

### 다음 회의

5월 14일 금요일 오후 10시